臺灣高等法院刑事判決
109年度侵上訴字第225號
上  訴  人  臺灣臺北地方檢察署檢察官
上  訴  人  
即  被  告  陳友亮



選任辯護人  黃豐緒律師
上列上訴人因被告妨害性自主案件，不服臺灣臺北地方法院109
年度侵訴字第3號，中華民國109年6月24日第一審判決（起訴案
號：臺灣臺北地方檢察署108年度偵字第14146號），提起上訴，
本院判決如下：
    主  文
上訴駁回。
甲○○緩刑參年。
    事  實
一、甲○○與代號AW000-A108115之成年女子（真實姓名年籍詳卷
    ，下稱A女）於民國108年5月13日，透過網路交友軟體Tinde
    r認識後，於108年5月17日上午6時許，互約共進早餐。甲○○
    於當日上午8時許，駕駛車牌號碼000-0000號自用小客車，
    至A女住處載送其前往臺北市○○區○○○路○段000號2樓豆漿店
    早餐，食畢，再駕車載送A女前往臺北市松山區中崙市場買
    菜，待於同日上午9時20分許，甲○○駕車載送A女返回上開明
    水路住處途中，於停等紅燈之際，竟基於強制猥褻之犯意，
    違反A女之意願，強行以手撫摸A女之胸部及大腿，繼於車輛
    抵達A女住處附近，停放於停車格時，復承前犯意，接續撫
    摸A女之大腿、胸部，並親吻A女之嘴唇，A女旋轉頭閃避，
    甲○○仍以其舌頭舔A女之左、右耳，以上開方式猥褻A女得手
    。嗣後A女不干受辱憤而報警，始循線查知上情。
二、案經A女訴由臺北市政府警察局中山分局報告臺灣臺北地方
    檢察署檢察官偵查起訴。
    理  由
一、證據能力部分
  ㈠按被告以外之人（包括證人、鑑定人、告訴人、被害人及共
    同被告等）於審判外之陳述雖不符刑事訴訟法第159 條之1
    至之4等4條之規定，而經當事人於審判程序同意作為證據，
    法院審酌該言詞陳述或書面陳述作成時之情況，認為適當者
    ，亦得為證據（第1項）。當事人、代理人或辯護人於法院
    調查證據時，知有第159條第1項不得為證據之情形，而未於
    言詞辯論終結前聲明異議者，視為有前項之同意，刑事訴訟
    法第159條之5定有明文。經查，本院以下所引用被告以外之
    人於審判外之陳述，檢察官、被告甲○○及辯護人於本院準備
    程序中，分別表示同意或不爭執證據能力（本院卷第78至80
    頁），復於審判期日就本院提示之前揭證據方法於言詞辯論
    終結前，未就所調查之證據主張有刑事訴訟法第159條第1項
    不得為證據之情形，本院審酌各該證據資料製作時之情況，
    亦無違法不當或證明力明顯過低之瑕疵，以之作為證據應屬
    適當，依刑事訴訟法第159條之5規定，認該等證據均具證據
    能力。
  ㈡本判決所引用之非供述證據部分，與本案均有關聯性，復無
    證據證明係實施刑事訴訟程序之公務員以不法方式所取得，
    亦無刑事訴訟法第159條之4顯有不可信之情況與不得作為證
    據之情形，且經本院於審理期日依法進行證據之調查、辯論
    ，依刑事訴訟法第158條之4之反面解釋，應有證據能力。
二、上揭事實，業據被告於本院準備程序及審理中坦承不諱（本
    院卷第77頁、第121頁），經核與告訴人A女於警詢、偵查及
    原審審理中證述相符（108年度偵字第14146號卷〈下稱偵查
    卷〉第17至22頁、第119至121頁、原審卷第113至128頁），
    且有被告於交友軟體Tinder之個人照片4張、車牌號碼000-0
    000號車輛詳細資料報表1份、A女與被告於通訊軟體LINE對
    話記錄截圖10張、內政部警政署刑事警察局108年6月24日刑
    生字第1080050552號、108年7月15日刑生字第1080063823號
    鑑定書各1份、臺北市政府警察局中山分局108年6月11日北
    市警中分刑字第1083024984號函附之路口監視器畫面截圖4
    張在卷可憑（偵查卷第31至33頁、第53頁、第125至143頁、
    第175至176頁、第231至235頁、偵查不公開卷第23至25頁）
    ，被告上開任意性自白，核與事實相符，堪信為真實。本案
    事證明確，被告犯行堪以認定。
三、論罪
　㈠核被告所為，係犯刑法第224條之強制猥褻罪。
　㈡被告先後多次撫摸A女之胸部及大腿、親吻A女嘴唇、舔其左
    、右耳等猥褻行為，係出於同一目的而於密切接近之時地實
    施，侵害同一法益，各行為間獨立性極為薄弱，依一般社會
    健全觀念，在時間差距上難以強行分開，應視為數個舉動之
    接續實行，合為包括之一行為予以評價，應論以接續犯。公
    訴意旨雖漏未論及被告將所駕駛車輛停放於A女住處附近停
    車格時，接續撫摸A女大腿、胸部等行為，然此與已起訴部
    分為接續犯之實質一罪關係，為起訴效力所及，本院爰併予
    審理。
四、駁回上訴之理由
　㈠原審經詳細調查及審理後，為相同認定，並審酌被告為圖一
    己性慾之滿足，不尊重婦女性自主人格尊嚴，以上揭方式對
    A女為強制猥褻犯行，致A女受有相當之創傷，造成難以抹滅
    之陰影，所為實應非難；被告於原審審理終結前未與A女和
    解或表達任何歉意，難認有何反省或悔意，且犯後除否認犯
    行外，尚指稱A女與其言談間有表示：伊前任男友都有送雙B
    名車給伊，伊如與被告交往，可否由被告代伊繳付房租、出
    國旅費，本件可能係A女自行加工被告親吻伊手背、臉頰之
    唾液後抹拭於左耳云云，以此影射A女係基於金錢考量，而
    故意誣攀被告，核已逾防禦權之合理行使，對A女所造成之
    二度傷害非輕，本院自得將之作為重要量刑因子考量，並兼
    衡被告犯罪之動機、手段、情節、自述為大學畢業之智識程
    度、現為私人企業負責人、月入數佰萬、有不動產多間、家
    庭經濟富裕之生活經濟狀況等一切情狀，量處有期徒刑1年
    。經核原審上開認事用法，均無違誤，量刑亦稱允洽。
　㈡檢察官上訴意旨略以：被告犯後未坦承犯行，且未向告訴人
    表示任何歉意，又依告訴人所指，被告事後曾向媒體表示本
    案係遭告訴人設局陷害，堪認被告無任何反省、悔意，被告
    犯後態度難謂良好，本於公平正義理念之貫徹、罪刑相當原
    則及比例原則，原審所處之刑難謂適當。被告上訴意旨略以
    ：伊坦承犯行，且業與告訴人達成和解，請求給予緩刑之諭
    知等語。
　㈢按量刑之輕重，係屬為裁判之法院得依職權裁量之事項，苟
    其量刑已以行為人之責任為基礎，並斟酌刑法第57條所列一
    切情狀，在法定刑度內，酌量科刑，如無偏執一端，致明顯
    輕重失衡情形，不得遽指為不當或違法（最高法院72年度台
    上字第6696號判例、99年度台上字第189號判決意旨參照）
    。又刑罰之量定屬法院自由裁量之職權行使，但仍應審酌刑
    法第57條所列各款事由及一切情狀，為酌量輕重之標準，並
    非漫無限制，在同一犯罪事實與情節，如別無其他加重或減
    輕之原因，下級法院量定之刑，亦無過重或失輕之不當情形
    ，則上級法院對於下級法院之職權行使，原則上應予尊重（
    最高法院85年度台上字第2446號判決意旨參照）。經查，原
    審判決關於科刑部分，已於理由內說明其審酌之量刑事由，
    復已以行為人之責任為基礎，斟酌刑法第57條所列一切情狀
    ，並未逾越法定刑度，亦無裁量濫用之情形，所量之刑亦屬
    允當，並無應構成撤銷之事由。且檢察官所指被告於原審審
    理中未坦承犯行、亦未與告訴人和解、陳稱係遭告訴人設局
    陷害等節，均經原審採為量刑因子而為審酌，檢察官仍執此
    主張原審量刑過輕，為無理由。另被告則未具體說明原判決
    有何違誤之處，上訴亦無理由，應予駁回。
　㈣末查，被告前未曾因故意犯罪受有期徒刑以上刑之宣告，此
    有本院被告前案紀錄表1份在卷可稽，被告因一時失慮，致
    罹刑典，固有不當，惟業已坦承犯行，知所錯誤，且已與告
    訴人達成和解，賠償其損失，此有和解契約書1份在卷可憑
    （本院卷第101至105頁），告訴人亦表達其不予追究、同意
    給予緩刑之意思，有告訴人出具之刑事請求撤回上訴狀、刑
    事同意給予緩刑狀各1份附卷可憑（本院卷97頁、第99頁）
    ，被告經此教訓，應知所警惕，信無再犯之虞，因認前開宣
    告之刑，以暫不執行為適當，爰依刑法第74條第1項第1款之
    規定，宣告緩刑3年，以啟自新。
據上論斷，應依刑事訴訟法第368條，刑法第74條第1項第1款，
判決如主文。
本案經檢察官高文政提起公訴，檢察官蒲心智提起上訴，檢察官
李叔芬到庭執行職務。
中　　華　　民　　國　　109 　年　　10　　月　　29　　日
                    刑事第九庭  審判長法　官  潘翠雪
                                      法　官  曾德水
                                      法　官  俞秀美
以上正本證明與原本無異。
如不服本判決，應於收受送達後20日內向本院提出上訴書狀，其
未敘述上訴之理由者並得於提起上訴後20日內向本院補提理由書
（均須按他造當事人之人數附繕本）「切勿逕送上級法院」。
                                      書記官  謝崴瀚
中　　華　　民　　國　　109 　年　　10　　月　　29　　日